臺灣高雄地方法院民事裁定              100年度監字第566號
聲   請   人  龍育華
上聲請人請求處分受監護宣告人龍朱炳珍之不動產事件，本院裁
定如下：
    主    文
許可聲請人處分受監護宣告人龍朱炳珍所有之高雄市○○區○○
段0000-0000地號土地（面積1115.8平方公尺，權利範圍104/100
00）、高雄市○○區○○段00000-000建號房屋（面積84.82平方
公尺，權利範圍全部）。
聲請程序費用新臺幣壹仟元由受監護宣告人龍朱炳珍負擔。
    理    由
一、本件聲請意旨略以：
  (一)聲請人龍育華係受監護宣告人龍朱炳珍（女，民國○○年○月
    ○日生，身分證統一編號：Ｚ000000000號）之女，前於民國
    100年5月23日，因受監護宣告人腦中風致意識不清，業經鈞
    院以100年度監宣字第63號裁定宣告龍朱炳珍為受監護宣告
    人，並由聲請人任受監護宣告人之監護人。後經鈞院以100
    年度監字532號陳報財產清冊准予備查在案。
  (二)受監護宣告人於監護宣告前購買之不動產尚有貸款需繳納，
    且該不動產自93至99年度之房屋稅、地價稅、房屋貸款，全
    由聲請人支付，又現受監護宣人龍朱炳珍於聖功養護之家療
    養，每月需支出約三餘萬元，是自今年3月1日起至8月2日止
    ，聲請人支出受監護宣人之醫療及養護費用共計新臺幣（下
    同）185, 672元，為長期支應受監護宣人之醫療及養護費用
    ，為此，爰向鈞院聲請准予聲請人處分受監護宣告人龍朱炳
    珍之位於高雄市○○區○○段0000-0000地號土地（面積
    1115.8平方公尺，權利範圍104/10000）、及高雄市○○區
    ○○段00000-000建號房屋（面積84.82平方公尺，權利範圍
    全部）等語。
二、按「監護人對於受監護人之財產，非為受監護人之利益，不
    得使用、代為或同意處分。監護人為下列行為，非經法院許
    可，不生效力：(一)代理受監護人購置或處分不動產。……」
    ，98年11月23日修正生效之民法第1101條第1項、第2項第1
    款定有明文，又上揭規定於受監護宣告人之監護亦準用之，
    民法第1113條亦定有明文。經查：
  (一)聲請人主張之上開事實，業據聲請人提出不動產買賣契約書
    、合作金庫因行存摺封面及內容、財團法人天主教聖功醫院
    醫療費用收據證明單、土地登記第二類謄本（左營區○○段
    0000-0000）、建地登記第二類謄本（左營區○○段00000-0
    00）、戶籍謄本等件為證，並經本院依職權查閱本院100年
    度監宣字第63號裁定、100年度監字第532號陳報財產內容屬
    實，自堪信聲請人之上開主張為實在。
  (二)依聲請人上開主張，確有處分受監護宣告人系爭不動產之需
    要，且其處分難謂非為受監護人之利益，揆諸上揭法條規定
    ，聲請人為本件聲請，於法尚無不合，應予准許。
三、依非訟事件法第21條第1 項前段、第24條，裁定如主文
中    華    民    國    100    年    9    月    16    日
                  家事法庭 法  官  劉建利
上開正本係照原本作成。
如不服本裁定，應於收受裁定後10日內，向本院提出抗告狀，並
繳納裁判費。
中    華    民    國    100    年    9    月    16    日
                           書記官  張金蘭